Minutes et répertoires du notaire Pierre I PICHON, 1484 - 1533 (étude XIX)
Archives nationales
- Minutes de Pierre I PICHON, 1484 - 1533; MC/ET/XIX/66 - MC/ET/XIX/68
  - Minutes (inventaires après décès). 1484 - 1525, MC/ET/XIX/68
    - Inventaire après décès de Jeanne Delamote, femme de Pierre Delamote, pêcheur et marchand, demeurant rue de la Mortellerie, dressé à la requête de celui-ci agissant en son nom et pour ses enfants mineurs, en présence de Colin et Guillaume Delamote, enfants majeurs., 20 mai 1502; MC/ET/XIX/68; 3 f.
      Documents du Minutier central des notaires de Paris, Inventaires après décès, tome I, 1483-1547, catalogue [1532 actes], par Madeleine Jurgens, Paris, Archives nationales, 1982, p. 43, notice n° 20 (instrument de recherche imprimé dématérialisé, certaines notices sont plus détaillées dans la version intégrale accessible en ligne par la rubrique 'Autres instruments de recherche', voir contexte dans le Plan d’orientation général - Notaires de Paris, guides thématiques du Minutier).
    - Inventaire après le décès de feue Jeanne DELAMOTE, à la requête de Pierre DELAMOTE, pêcheur et marchand demeurant à Paris en la rue de la Mortellerie, son mari, en la présence de Colin et Guillaume DELAMOTE, leurs enfants, fait en un hôtel où est décédé le défunt, sis à Paris, en la rue de la Mortellerie., 20 mai 1502; MC/ET/XIX/68
    - Inventaire après décès de Jeanne, femme de Nicolas Lepye, demeurant rue Saint-Antoine, en l'hôtel de l'Ours, dressé à la requête de celui-ci et à celle de Jean Privé, marchand mercier, demeurant à Provins, stipulant pour sa femme et les enfants mineurs de la défunte., 11 juillet 1502; MC/ET/XIX/68; 3 f.
      Documents du Minutier central des notaires de Paris, Inventaires après décès, tome I, 1483-1547, catalogue [1532 actes], par Madeleine Jurgens, Paris, Archives nationales, 1982, p. 43, notice n° 21 (instrument de recherche imprimé dématérialisé, certaines notices sont plus détaillées dans la version intégrale accessible en ligne par la rubrique 'Autres instruments de recherche', voir contexte dans le Plan d’orientation général - Notaires de Paris, guides thématiques du Minutier).
    - Inventaire dressé après le décès de feue Jeanne, à la requête de son veuf Nicolas LEPYC, marchand chaussettier demeurant à Paris, en son nom, d’une part, et de Jean PRIVÉ, marchand mercier demeurant à Provins, en son nom à cause de sa femme, et comme stipulant en cette partie pour les frères et sœurs de sadite femme, enfants dudit LEPYC et de la défunte, et héritiers d’icelle défunte. Les biens étant en une chambre des appartenances de l’hôtel de l’Ours., 11 juillet 1502; MC/ET/XIX/68
    - Inventaire après décès de Cadebert Carie, chevalier, seigneur de Saint-Quentin, dressé à la requête de Martine Stuart, sa veuve, demeurant en l'île de Louviers, et à celle de Louis de Poisyeu, dit Capdoret, chevalier, seigneur de Sainte-Mesme, son exécuteur testamentaire., 28 août 1502; MC/ET/XIX/68; 1 f.
      Documents du Minutier central des notaires de Paris, Inventaires après décès, tome I, 1483-1547, catalogue [1532 actes], par Madeleine Jurgens, Paris, Archives nationales, 1982, p. 43, notice n° 23 (instrument de recherche imprimé dématérialisé, certaines notices sont plus détaillées dans la version intégrale accessible en ligne par la rubrique 'Autres instruments de recherche', voir contexte dans le Plan d’orientation général - Notaires de Paris, guides thématiques du Minutier).
    - Inventaire dressé après le décès de feu Messire Cadebert / Cordebert CARIE, chevalier seigneur de Saint-Quentin (51120 Saint-Quentin-le-Verger), à la requête de noble homme Messire Louis de POISYEU dit Capdoret, chevalier, seigneur de Sainte-Mesme (78569), au nom et comme exécuteur du testament du défunt. Les biens étant en une maison assise en l’Île Louviers, près les Célestins de Paris, appartenant audit défunt, et par son trépas à dame Martine STUART sa veuve. En la présence de Jean CARIE, écuyer, neveu dudit défunt., 28 août 1502; MC/ET/XIX/68
    - Inventaire après décès d'Agnès, femme de Jean Gauvin, marchand, demeurant rue des Barres., 23 avril 1504; MC/ET/XIX/68; 5 f.
      Documents du Minutier central des notaires de Paris, Inventaires après décès, tome I, 1483-1547, catalogue [1532 actes], par Madeleine Jurgens, Paris, Archives nationales, 1982, p. 44, notice n° 29 (instrument de recherche imprimé dématérialisé, certaines notices sont plus détaillées dans la version intégrale accessible en ligne par la rubrique 'Autres instruments de recherche', voir contexte dans le Plan d’orientation général - Notaires de Paris, guides thématiques du Minutier).
    - Inventaire dressé après le décès d’Agnès, à la requête de son veuf Jean GAUVIN, marchand demeurant à Paris en la rue des Barres, en son nom, et encore de lui comme exécuteur du testament avec Jean GALOYS, boulanger, aussi demeurant à Paris, de ladite défunte Agnès jadis sa dernière femme d’une part, et de Jean LE BRIGANT, cardeur de laine et Jeanne DE BEFFLES sa femme, et de Henry DE BEFFLES, marchand boursier et de Perrette DE BEFFLES femme de Juvénal DU VAR, serviteur de Mr. le prévôt de Paris, ladite Perrette se disant autorisée de son dit mari, lesdits Henry, Jeanne et Perrette frère et sœurs, enfants de ladite défunte et de feu Casin DE BEFFLES son premier mari et habiles à se dire et porter héritiers de ladite défunte si bon leur semble d’autre part. Les biens montrés et enseignés par ledit GAUVIN et par Gabriel GAUVIN, fils de lui et de feu Marguerite jadis sa femme., 23 septembre 1504; MC/ET/XIX/68
    - Inventaire après décès de Guillemette Gondouyn, veuve de Jean Sarraut, déchargeur de vin, demeurant rue des Juifs, dressé à la requête de Simon Gondouyn, son frère, tuteur de Renaud Sarraut, fils de la défunte., 7 mai 1504; MC/ET/XIX/68; 2 f.
      Documents du Minutier central des notaires de Paris, Inventaires après décès, tome I, 1483-1547, catalogue [1532 actes], par Madeleine Jurgens, Paris, Archives nationales, 1982, p. 44, notice n° 27 (instrument de recherche imprimé dématérialisé, certaines notices sont plus détaillées dans la version intégrale accessible en ligne par la rubrique 'Autres instruments de recherche', voir contexte dans le Plan d’orientation général - Notaires de Paris, guides thématiques du Minutier).
    - Inventaire dressé après le décès de feue Guillemette GONDOUYN, veuve de feu Jean SARRAUT, déchargeur de vins, à la requête de Simon GAUGNART (?), laboureur demeurant à Villiers-sur-Marne, au nom et comme se disant exécuteur du testament et ordonnance de dernière volonté de la défunte, et en la présence de Simon GONDOUYN, frère de ladite défunte, se portant en cette partie pour Renault SARRAUT âgé de 10 ans environ, fils desdits défunts. Les biens étant en un hôtel assis rue des Juifs., 7 mai 1504; MC/ET/XIX/68
    - Inventaire dressé après le décès de feu Jérôme RICHART, charpentier de la grande cognée, à la requête de sa veuve Jeanne LEFEVRE, en son nom et comme exécutrice du testament et ordonnance de dernière volonté du défunt, et de Jean LAURRIN / LORIN, maître charpentier de la grand cognée, demeurant à Paris, tuteur et curateur seul et pour le tout des enfants mineurs dudit défunt et de feue Géoffrine CHAMBELET (CHAMBELLAN ?) jadis sa première femme. Les biens étant en une maison assise à Paris, rue des Nonnains-d’Hyères, où pend pour enseigne la Corne-de-Cerf. Jean GUENART, fils de ladite Jeanne LEFEVRE et de feu Florent GUENART., 14 novembre 1504; MC/ET/XIX/68
    - Inventaire après décès de Vital Chappon, serrurier, demeurant devant l'église de Saint-André-des-Arts, dressé à la requête de Jacquette de Paris, sa veuve, et à celle de Jean Bonhomme, son cousin, tuteur des enfants mineurs du défunt., 22 septembre 1505; MC/ET/XIX/68; 4 f.
      Documents du Minutier central des notaires de Paris, Inventaires après décès, tome I, 1483-1547, catalogue [1532 actes], par Madeleine Jurgens, Paris, Archives nationales, 1982, p. 45, notice n° 32 (instrument de recherche imprimé dématérialisé, certaines notices sont plus détaillées dans la version intégrale accessible en ligne par la rubrique 'Autres instruments de recherche', voir contexte dans le Plan d’orientation général - Notaires de Paris, guides thématiques du Minutier).
    - Inventaire dressé après le décès de feu Vital CHAPPON, serrurier demeurant à Paris, devant l’église Saint-André-des-Arts, à la requête de sa veuve Jacquette DE PARIS, en son nom, et encore d’elle et de Jean ROUSSEAU, marchand boulanger, aussi demeurant à Paris, au nom et comme exécuteur du testament et ordonnance de dernière volonté dudit défunt, et en la présence de Jean BONHOMME, aussi serrurier demeurant à Paris, qui a épousé la cousine dudit défunt, stipulant en cette partie pour les enfants d’icelui défunt et de ladite veuve., 22 septembre 1505; MC/ET/XIX/68
    - Inventaire après décès de Guillaume Seclaude, marchand cordier, demeurant rue Saint-Antoine, dressé à la requête de Jeanne, sa veuve, agissant en son nom et pour ses enfants mineurs et à celle de Jean Seclaude, marchand cordier, fils majeur., 25 mai 1509; MC/ET/XIX/68; 9 f.
      Documents du Minutier central des notaires de Paris, Inventaires après décès, tome I, 1483-1547, catalogue [1532 actes], par Madeleine Jurgens, Paris, Archives nationales, 1982, p. 47, notice n° 40 (instrument de recherche imprimé dématérialisé, certaines notices sont plus détaillées dans la version intégrale accessible en ligne par la rubrique 'Autres instruments de recherche', voir contexte dans le Plan d’orientation général - Notaires de Paris, guides thématiques du Minutier).
    - Inventaire le vendredi 25 mai 1509 après le décès de Guillaume SECLAUDE, marchand cordier. A la requête de Jeanne, sa veuve demeurant à Paris, et de Jean SECLAUDE, aussi marchand cordier demeurant à Paris, suffisamment âgé, jouissant de ses droits, fils du défunt et de ladite veuve, laquelle encore comme ayant le gouvernement et administration de Gillet, Marion, âgée de 20 ans, et Claude SECLAUDE, âgée 18 ans, leurs enfants mineurs. En la présence desdites Marion et Claude SECLAUDE. Les biens étant en l’hôtel où la veuve est demeurant, sis à Paris, rue Saint-Antoine., MC/ET/XIX/68
    - Inventaire après décès de Jean Anceaulme, marchand boulanger, demeurant rue de la Vieille-Tisseranderie, dressé à la requête de Catherine Séguin, sa veuve, et à celle d'Audry Anceaulme, boulanger, son fils., 2 septembre 1510; MC/ET/XIX/68; 4 f.
      Documents du Minutier central des notaires de Paris, Inventaires après décès, tome I, 1483-1547, catalogue [1532 actes], par Madeleine Jurgens, Paris, Archives nationales, 1982, p. 48, notice n° 43 (instrument de recherche imprimé dématérialisé, certaines notices sont plus détaillées dans la version intégrale accessible en ligne par la rubrique 'Autres instruments de recherche', voir contexte dans le Plan d’orientation général - Notaires de Paris, guides thématiques du Minutier).
    - Inventaire le lundi 2 septembre 1510 après le décès de Jean ANCEAULME, marchand boulanger. A la requête de Catherine SEGUIN, sa veuve, demeurant à Paris en la rue de la Vieille Tixeranderie, en son nom et comme exécutrice du testament du défunt. Et en la présence de Audry ANCEAULME, aussi boulanger demeurant à Paris, fils du défunt et de feue Jeanne CLAIREVOYE, sa (précédente) femme. Les biens étant en l’hôtel où le défunt est décédé, sis en ladite rue de la Vieille Tixeranderie., MC/ET/XIX/68
    - Inventaire après décès de Jean de Maizières, marchand voiturier par eau et bourgeois de Paris, demeurant rue de la Mortellerie, à l'Image Saint-Jean-Baptiste, dressé à la requête de Madeleine Dumoulin, sa veuve, et à celle de Guillaume Benoist et Guillaume Grant, ses exécuteurs testamentaires., 9 septembre 1510; MC/ET/XIX/68; 28 f.
      Documents du Minutier central des notaires de Paris, Inventaires après décès, tome I, 1483-1547, catalogue [1532 actes], par Madeleine Jurgens, Paris, Archives nationales, 1982, p. 48, notice n° 44 (instrument de recherche imprimé dématérialisé, certaines notices sont plus détaillées dans la version intégrale accessible en ligne par la rubrique 'Autres instruments de recherche', voir contexte dans le Plan d’orientation général - Notaires de Paris, guides thématiques du Minutier).
    - Inventaire le lundi 9 septembre 1510 après le décès de Jean DEMAIZIERES, marchand voiturier par eau et bourgeois de Paris. A la requête de honorables personnes Madeleine DUMOULIN, sa veuve, en son nom et comme se disant exécutrice seule et pour le tout du défunt, et encore de Guillaume BENOIST et Guillaume GRANTVILAIN le jeune, aussi marchand voiturier par eau et bourgeois de Paris, se disant exécuteurs avec ladite veuve du testament du défunt, et avec ce, des femmes desdits BENOIST et GRANTVILAIN à cause d’elles, de maître Gilles MAIZIERES, en leur noms et comme stipulant pour Jean DEMAIZIERES, mineur, leur frère, tous enfants du défunt et de feue Colette LAISNÉE sa première femme. Et outre de ladite veuve, aussi stipulant pour Jacques, Pierre, Jeanne, et Claude DEMAIZIERES, enfants mineurs du défunt et d’elle. Les biens étant en un hôtel appartenant au défunt, où il est décédé, où pend pour enseigne l’Image Saint-Jean-Baptiste, sis à Paris en la rue de la Mortellerie. Inventaire après le décès de Colette LAISNÉE., MC/ET/XIX/68
    - Inventaire après décès de Jean Bourgeois, barbier, dressé à la requête de Marie Cartel, sa veuve., 1511; MC/ET/XIX/68; 18 f.
      Documents du Minutier central des notaires de Paris, Inventaires après décès, tome I, 1483-1547, catalogue [1532 actes], par Madeleine Jurgens, Paris, Archives nationales, 1982, p. 49, notice n° 47 (instrument de recherche imprimé dématérialisé, certaines notices sont plus détaillées dans la version intégrale accessible en ligne par la rubrique 'Autres instruments de recherche', voir contexte dans le Plan d’orientation général - Notaires de Paris, guides thématiques du Minutier).
    - Inventaire après 1511 dressé après le décès de Jean BOURGEOIS - Marie CARTEL sa veuve -intitulation manquante., MC/ET/XIX/68
    - Inventaire après décès de Jean de Rubentel, procureur en parlement, demeurant rue des Rosiers, dressé à la requête de Denis de Rubentel, l'aîné, demeurant à Coulommiers, et de Denis de Rubentel, le jeune, demeurant au Châtel-lès-Nangis, ses frères., 4 décembre 1511; MC/ET/XIX/68; 12 f.
      Documents du Minutier central des notaires de Paris, Inventaires après décès, tome I, 1483-1547, catalogue [1532 actes], par Madeleine Jurgens, Paris, Archives nationales, 1982, p. 49, notice n° 46 (instrument de recherche imprimé dématérialisé, certaines notices sont plus détaillées dans la version intégrale accessible en ligne par la rubrique 'Autres instruments de recherche', voir contexte dans le Plan d’orientation général - Notaires de Paris, guides thématiques du Minutier).
    - Inventaire le jeudi 4 décembre 1511 après le décès de maître Jean de RUBENTEL, procureur en parlement. A la requête de Denis de RUBENTEL l’aîné, demeurant à Autel en la paroisse de Coulommiers en Brie (77120), Denis de RUBENTEL le jeune, marchand demeurant au Châtel lès Nangis, en leurs noms, frères et habiles à se porter héritiers chacun pour moitié du défunt leur frère. Et de maître Denis de RUBENTEL, avocat en parlement, neveu du défunt et l’un des exécuteurs de son testament. Les biens étant en l’hôtel du défunt sis à Paris, en la rue des Rosiers, où le défunt est décédé, montrés entre-autres par Claude du CHASTELLE, marchand drapier demeurant à Rozay (Rozay-en-Brie, 77540) et Catherine de RUBENTEL sa femme., MC/ET/XIX/68
    - Inventaire après décès de Jean Poudrac, marchand voiturier par eau, demeurant rue de la Mortellerie, dressé à la requête de Simone, sa veuve, en présence de ses enfants majeurs., 9 décembre 1518; MC/ET/XIX/68; 6 f.
      Documents du Minutier central des notaires de Paris, Inventaires après décès, tome I, 1483-1547, catalogue [1532 actes], par Madeleine Jurgens, Paris, Archives nationales, 1982, p. 55, notice n° 73 (instrument de recherche imprimé dématérialisé, certaines notices sont plus détaillées dans la version intégrale accessible en ligne par la rubrique 'Autres instruments de recherche', voir contexte dans le Plan d’orientation général - Notaires de Paris, guides thématiques du Minutier).
    - Inventaire le jeudi 9 décembre 1518 après le décès de Jean POUDRAC, marchand voiturier par eau. A la requête de Simone, sa veuve demeurant à Paris en la rue de la Mortellerie, en son nom et comme exécutrice avec Nicolas du COURROY, son gendre, du testament du défunt. Et en la présence dudit du COURROY et de Gilet CAQUERRE, marchand bourrelier demeurant à Lagny-sur-Marne (77400), en leurs noms à cause de leurs femmes, filles du défunt. Et encore ladite veuve comme stipulant pour Claude, Agnès, Nicolas, et Audry POUDRAC, enfants mineurs du défunt et d’elle. Et aussi en la présence de Denise POUDRAC, femme de Pierre BAILLY, porteur de grains en grève à Paris, fille du défunt et d’icelle veuve., MC/ET/XIX/68
    - Inventaire après décès de Jean Turquam., mai 1519; MC/ET/XIX/68; 18 f.
      Documents du Minutier central des notaires de Paris, Inventaires après décès, tome I, 1483-1547, catalogue [1532 actes], par Madeleine Jurgens, Paris, Archives nationales, 1982, p. 57, notice n° 83 (instrument de recherche imprimé dématérialisé, certaines notices sont plus détaillées dans la version intégrale accessible en ligne par la rubrique 'Autres instruments de recherche', voir contexte dans le Plan d’orientation général - Notaires de Paris, guides thématiques du Minutier).
    - Inventaire en 1519 (au crayon dans la marge) après le décès de [Jean] TURQUAM, [à la requête de Jean TURQUAM]. Sans intitulation (il manque le premier feuillet). 2e journée: 18e jour dudit mois. Les livres trouvés audit hôtel, appartenant audit TURQUAN. Il manque d’autres feuillets, les titres ne commencent qu’à la cote 12. cote 19: 1497 – Jacquet MOLINET laboureur demeurant à Paris en l’Hôtel de la Reine, près l’église Saint-Paul, être obligé envers ledit Jean TURQUAM. Déclare ledit sire Jean TURQUAM, qu’il lui était dû par ledit Philippe CHAUDIERE 156 livres. cote 29: Pierre PASTE tondeur de drap, obligé envers ledit défunt Jean TURQUAM. cote 39: 1495 – Cédule par laquelle appert Charles BOURRE, confesseur du Roi et trésorier de France, devoir audit TURQUAM la somme de 74 livres. Et transport fait par ledit TURQUAM à Etienne TURQUAM son fils, écolier en l’Université de Paris, de 64 livres restant. cote 55: dernier jour de mars avant Pâques 1516 (1517 n.s.). Cet inventaire est postérieur à mars 1617 (date du document le plus récent, relevé dans les papiers)., MC/ET/XIX/68
    - Partage le jeudi 14 mars 1521 (n.s.) – Partage en deux lots après le décès de damoiselle Catherine BOUCHART. A la requête de Jaspart BARREAU, écuyer, sieur de Frofroy ( ?), en son nom d’une part, et maître Jean GRISSON, procureur en parlement, au nom et comme curateur aux … de la défunte, jadis et en son vivant femme dudit BAREAU., MC/ET/XIX/68
    - Inventaire après décès de Jeanne Rousseau, femme de Martin Bertrand, maçon, demeurant rue Saint-Paul, dressé à la requête de celui-ci et à celle d'Étiennette, veuve d'Henry Rousseau, laboureur de vignes, mère de la défunte., 13 juin 1522; MC/ET/XIX/68; 4 f.
      Documents du Minutier central des notaires de Paris, Inventaires après décès, tome I, 1483-1547, catalogue [1532 actes], par Madeleine Jurgens, Paris, Archives nationales, 1982, p. 71, notice n° 144 (instrument de recherche imprimé dématérialisé, certaines notices sont plus détaillées dans la version intégrale accessible en ligne par la rubrique 'Autres instruments de recherche', voir contexte dans le Plan d’orientation général - Notaires de Paris, guides thématiques du Minutier).
    - Inventaire après le décès de feue Jeanne ROUSSEAU, à la requête de Martin BERTRAND, maçon demeurant à Paris rue Saint-Paul, mari de la défunte et de Louis BANCHE, maçon et tailleur de pierre de Paris, exécuteur testamentaire de la défunte, et aussi d'Etiennette, veuve d'Henry ROUSSEAU, laboureur de vignes demeurant à Paris, père et mère de la défunte., 13 juin 1522; MC/ET/XIX/68
    - Inventaire après décès de Marie Montfault, veuve de Nicolas Le Camus, marchand épicier et apothicaire, bourgeois de Paris, demeurant rue Saint-Antoine, dressé à la requête de Nicolas Le Camus, marchand épicier et apothicaire, bourgeois de Paris, son fils et exécuteur testamentaire, en présence de Nicolas Langloys, marchand mercier, et Claude Le Camus, sa femme, de Girard Fremyn, marchand épicier et apothicaire, tuteur de Charles et Pierre, enfants nés de son mariage avec Catherine Le Camus, d'Andrée Le Camus, veuve de Pierre Charpentier, marchand fripier et bourgeois de Paris, ses enfants., 2 mars 1523; MC/ET/XIX/68; 10 f.
      Documents du Minutier central des notaires de Paris, Inventaires après décès, tome I, 1483-1547, catalogue [1532 actes], par Madeleine Jurgens, Paris, Archives nationales, 1982, p. 77, notice n° 166 (instrument de recherche imprimé dématérialisé, certaines notices sont plus détaillées dans la version intégrale accessible en ligne par la rubrique 'Autres instruments de recherche', voir contexte dans le Plan d’orientation général - Notaires de Paris, guides thématiques du Minutier).
    - Inventaire le lundi 2 mars 1522 (1523 n.s.) après le décès de Marie MONTFAULT, veuve de Nicolas LECAMUS, marchand épicier et apothicaire, bourgeois de Paris. A la requête de honorables personnes Nicolas LECAMUS, marchand épicier et apothicaire, et bourgeois de Paris, leur fils, en son nom et comme exécuteur du testament de la défunte, de Nicolas LANGLOYS, marchand mercier, et de Claude LECAMUS sa femme, de Girard FIRMYN (FREMYN), aussi marchand épicier et apothicaire, comme tuteur et curateur de Charles et Pierre FREMYN, enfants mineurs de lui et de feue Catherine LECAMUS, et représentant pour une tête leur mère à la succession de la défunte Marie MONTFAULT leur aïeule. Et aussi de Andrée LECAMUS, veuve de Pierre CHARPENTIER, marchand fripier et bourgeois de Paris, lesdits Claude, Andrée et feue Catherine LECAMUS, et Nicolas LECAMUS, frère et sœurs, enfants desdits défunts Nicolas LECAMUS et Marie MONTFAULT. Les biens étant en l’hôtel desdits feux LECAMUS et MONTFAULT, où ledit Nicolas LECAMUS est demeurant, sis à Paris en la rue Saint-Antoine., 2 mars 1523; MC/ET/XIX/68
    - Inventaire après décès de Mahiet Papin, marchand hôtelier, dressé à la requête de Jeanne Le Fèvre, sa veuve, demeurant en l'hôtel d'Ardilliers rue de la Mortellerie, à l'enseigne du Tailloir d'argent, en la présence de Martin Papin, frère du défunt, marchand menuisier demeurant à Notre-Dame-des-Champs, tuteur de Claude et Claude Papin, ses nièces, filles du défunt., 27 octobre 1524; MC/ET/XIX/68; 9 f.
      Documents du Minutier central des notaires de Paris, Inventaires après décès, tome I, 1483-1547, catalogue [1532 actes], par Madeleine Jurgens, Paris, Archives nationales, 1982, p. 79, notice n° 179 (instrument de recherche imprimé dématérialisé, certaines notices sont plus détaillées dans la version intégrale accessible en ligne par la rubrique 'Autres instruments de recherche', voir contexte dans le Plan d’orientation général - Notaires de Paris, guides thématiques du Minutier).
    - Inventaire le jeudi 27 octobre 1524 après le décès de Mahiet PAPIN, marchand hôtelier demeurant à Paris. A la requête de Jeanne LEFEVRE, sa veuve, demeurant en l’hôtel d’Ardillières, rue de la Mortellerie, où pend pour enseigne le Tailloir (Taillouer) d’argent, en son nom et comme exécutrice du testament du défunt. Et en la présence de Martin PAPIN, marchand menuisier demeurant à Notre-Dame-des-Champs, frère du défunt, stipulant en cette partie pour Claude et Claude PAPIN, filles mineures du défunt et de sa veuve. Les biens étant audit hôtel d’Ardillières, où le défunt est allé de vie à trépas., MC/ET/XIX/68